臺灣板橋地方法院刑事判決　　　　　　 100年度易字第2557號
公　訴　人　臺灣板橋地方法院檢察署檢察官
被　　　告　楊東祥
上列被告因竊盜案件，經檢察官提起公訴（100 年度偵字第1795
8 號），因被告於準備程序中為有罪之陳述，經本院裁定改以簡
式審判程序審理，判決如下：
    主  文
楊東祥攜帶兇器竊盜，累犯，共貳罪，各處有期徒刑柒月；扣案
之老虎鉗壹支、水果刀壹支均沒收。應執行有期徒刑壹年；扣案
之老虎鉗壹支、水果刀壹支均沒收。
    事  實
一、楊東祥前因竊盜等案件，經臺灣士林地方法院以95年度易字
    第979 號判決判處有期徒刑6 月、7 月確定，由同院以97年
    度聲減字第276 號裁定分別減刑為有期徒刑3 月、3 月又15
    日，並定應執行刑有期徒刑5 月又15日確定；嗣與其前因強
    盜等案件經撤銷假釋所餘殘刑有期徒刑4 年4 月24日部分，
    接續執行，於民國100 年2 月2 日縮短刑期執行完畢。詎楊
    東祥猶不知悔改，竟分別意圖為自己不法之所有，先後為下
    列竊盜犯行：
(一)、於100 年6 月19日晚間10時許，在新北市○○區○○街213
    號旁，夜間均無人居住、由謝金祥管領之工地2 、3 樓內，
    持其所有客觀具危險性，足以危害人之生命、身體安全，可
    供兇器使用之老虎鉗、水果刀各1 支，以老虎鉗將電力配線
    盤內之電線抽出，再以水果刀去除電線外層塑膠皮之方式，
    竊取銅線8 公斤（價值新臺幣《下同》65,300元），得手後
    以1,560 元之代價變賣予資源回收廠花用。
(二)、於100 年7 月2 日晚間11時20分許，復攜帶前揭老虎鉗、水
    果刀各1 支，在上開工地4 樓內，以相同方式竊取銅線1.58
    5 公斤（價值1,100 元），得手後並將之放入包包內，適為
    巡邏員警察覺有異，楊東祥隨即將包包棄置現場而下樓欲逃
    離時，為警當場逮捕，並扣得上開老虎鉗、水果刀各1 支。
二、案經謝金祥訴由新北市政府警察局新莊分局移送臺灣板橋地
    方法院檢察署檢察官偵查起訴。
    理  由
壹、程序事項
一、按簡式審判程序、簡易程序及第376 條第1 款、第2 款所列
    之罪之案件外，第一審應行合議審判，刑事訴訟法第284 條
    之1 定有明文，本件被告楊東祥所犯之罪，核屬同法第376
    條第2 款之罪，是依上開規定，本件即非屬合議審判案件，
    合先敘明。
二、又被告所犯者非為死刑、無期徒刑、最輕本刑為3 年以上有
    期徒刑之罪或高等法院管轄第一審案件，其於準備程序進行
    中，先就被訴事實為有罪之陳述，經告知簡式審判程序之旨
    ，並聽取公訴人、被告之意見後，本院裁定改以簡式審判程
    序進行本案之審理，是本案之證據調查，依刑事訴訟法第27
    3 條之2 規定，即不受同法第159 條第1 項、第161 條之2
    、第161 條之3 、第163 條之1 及第164 條至第170 條規定
    之限制。
貳、實體事項
一、上揭事實，業據被告楊東祥於警詢、偵查及本院準備程序、
    審理時均自白不諱，核與證人即被害人謝金祥於警詢中指述
    之情節大致相符，並有贓物認領保管單1 紙、現場暨贓物照
    片共10張在卷可稽（見偵查卷第16頁、第23頁至第27頁），
    復有被告所有之老虎鉗、水果刀各1 支扣案可證，足認被告
    之自白與事實相符，堪予採信。從而本案事證明確，被告犯
    行堪予認定。
二、按刑法第321條第1項第3 款所稱之兇器，其種類並無限制，
    凡客觀上足對人之生命、身體、安全構成威脅，具有危險性
    者即屬之，且祇須行竊時，攜帶此種具有危險性之兇器為已
    足，並不以攜帶之初有行兇之意圖為必要，此有最高法院79
    年臺上字第5253號判例意旨可資參照。次按竊盜罪既遂與未
    遂之區別，應以所竊之物已否移入自己權力支配之下為標準
    。若已將他人財物移歸自己所持，即應成立竊盜既遂罪。至
    其後將已竊得之物遺棄逃逸，仍無妨於該罪之成立，亦經同
    院著有17年上字第509 號判例可考。被告所持以行竊之老虎
    鉗、水果刀各1 支，均為金屬材質，質地堅硬，有上開現場
    照片在卷可稽，如持以揮擊，顯對人之生命、身體構成威脅
    ，自屬兇器無訛；被告犯罪事實一、(二)之犯行，為警察覺後
    ，雖將甫置入包包內之贓物遺棄而欲逃離現場，揆諸上揭說
    明，該次竊盜犯行仍屬既遂明確。
三、核被告所為，均係犯刑法第321 條第1 項第3 款之攜帶兇器
    竊盜罪（共2 罪）。所犯上開2 罪，犯意各別，行為互殊，
    犯罪時間迥異，應分論併罰。被告有如犯罪事實欄所述之有
    期徒刑執行完畢之事實，有臺灣高等法院被告前案紀錄表1
    份在卷可考，其受有期徒刑之執行完畢，5 年內故意再犯本
    件有期徒刑以上之2 罪，均為累犯，皆應依刑法第47條第1
    項加重其刑。爰審酌被告身強體健，竟不思自食其力賺取所
    需，所為有害社會治安，惟竊得之財物價值尚非鉅大，100
    年7 月2 日竊得之物亦經被害人領回，暨其犯罪之動機、目
    的、手段，及均坦承犯行之犯後態度等一切情狀，分別量處
    如主文所示之刑，並定應執行之刑。扣案之老虎鉗、水果刀
    各1 支，係被告所有，供其犯罪所用之物，業據被告於警詢
    、偵查中供述甚詳，爰依刑法第38條第1 項第2 款之規定宣
    告沒收。
四、據上論斷，應依刑事訴訟法第273 條之1 第1 項、第284 條
    之1 、第299 條第1 項前段，刑法第321 條第1 項第3 款、
    第47條第1 項、第51條第5 款、第38條第1 項2 款、第3 項
    ，判決如主文。
本案經檢察官郭峻豪到庭執行職務。
中    華    民    國   100    年    9     月    15    日
                  刑事第七庭法  官  陳伯厚
上列正本證明與原本無異。
如不服本判決，應於送達後10日內敘明上訴理由，向本院提出上
訴狀，上訴於本院第二審合議庭 (應附繕本) 。其未敘述上訴理
由者，應於上訴期間屆滿後20日內向本院補提理由書「切勿逕送
上級法院」。
                            書記官  田世杰
中    華    民    國   100    年    9     月    15    日